臺灣高等法院高雄分院刑事判決　　 96年度上更(一)字第230號
上　訴　人
即　被　告　甲○○
　　　　　　　　　　現於臺灣高雄看守所
指定辯護人　本院公設辯護人　李佩娟
上列上訴人因違反毒品危害防制條例案件，不服臺灣高雄地方法
院95年度訴字第2820號中華民國95年12月26日第一審判決（起訴
案號：臺灣高雄地方法院檢察署95年度毒偵字第5768號），提起
上訴，經判決後，由最高法院發回更審，本院判決如下：
    主  文
原判決關於販賣第二級毒品部分及定執行刑部分，均撤銷。
甲○○販賣第二級毒品，累犯，處有期徒刑柒年陸月。扣案之第
二級毒品甲基安非他命壹包（含包裝袋，驗前淨重零點貳陸公克
，驗後淨重零點貳肆公克），沒收銷燬；扣案之0000000000號行
動電話（BENQ廠牌、手機編號000000000000000 號）壹支（內含
SIM 卡壹枚），沒收；未扣案之販賣毒品所得新臺幣貳仟元，沒
收，如全部或一部不能沒收時，以其財產抵償之。
其他被訴販賣第二級毒品部分，無罪。
    事  實
一、甲○○前於民國93年間，因毒品危害防制條例案件，經臺灣
    高雄地方法院各判處有期徒刑10月、有期徒刑6 月，應執行
    有期徒刑1 年2 月確定，於95年3 月31日縮刑期滿執行完畢
    。詎不知悔改，明知甲基安非他命業經行政院依毒品危害防
    制條例第2 條第2 項第2 款規定公告為第二級毒品，非經許
    可不得販賣，竟意圖營利先以其所有0000000000號行動電話
    （BENQ廠牌、手機編號000000000000000 號）與李建鋒所用
    之0000000000號行動電話聯繫交易時、地，於95年7 月4 日
    12時50分許，李建宗駕駛3223-FB 自小客車搭載其兄李建鋒
    抵達約定之高雄市○○區○○路與河北路口橋上，由甲○○
    販賣價值新台幣（下同）2,000 元之第二級毒品甲基安非他
    命1 包（含包裝袋，驗前淨重0.26公克，驗後淨重0.24公克
    ）予李建鋒、李建宗兄弟，甲○○取得販賣毒品所得2,000
    元後即在車旁附近與李建鋒談話。嗣於同日13時15分許，經
    警發現李建宗違規將上開汽車暫停於紅線區之禁止臨時停車
    處所，而上前取締。李建宗因見警前來，一時心慌，遂將甫
    自甲○○處購入之上開甲基安非他命1 包交給李建鋒，李建
    鋒則將該包甲基安非他命丟至車旁地上，員警見情狀有異，
    進而當場查獲李建鋒、李建宗及尚未離開之甲○○，並查扣
    上開甲基安非他命1 包、甲○○所有之上開0000000000號行
    動電話1 支（內含SIM 卡1 枚）及李建鋒所用之0000000000
    號行動電話1 支。
二、案經高雄市政府警察局移請臺灣高雄地方法院檢察署檢察官
    偵查起訴。
    理  由
壹、程序方面：
一、被告於警詢中並未自白販賣甲基安非他命犯行，業經原審勘
    驗被告之警詢錄音帶在卷（原審卷第52-53 頁），依刑事訴
    訟法第100 條之1 第2 項規定，被告警詢筆錄所載「自白販
    賣甲基安非他命給李建鋒、李建宗」，與警詢錄音內容不符
    部分，自不得作為證據。
二、證人李建鋒警詢陳述，係被告以外之人於審判外之言詞陳述
    ，而屬傳聞，且經核並無刑事訴訟法第159 條之1 至同法第
    159 條之5 所列舉得作為證據之例外情事，自無證據能力。
三、證人李建宗警詢陳述關於「被告販賣甲基安非他命給其兄弟
    」部分，因與其嗣於原審具結交互詰問陳述不符，法院審酌
    證人李建宗警詢之陳述，較無暇蓄意編織掩飾，亦未權衡雙
    方之利害而為偏頗之陳述，且確與事後警員人贓俱獲被告各
    情完全相符，又該次詢問證人所受來自外界之壓力應較少等
    一切情狀，應具較可信之特別情況，此為證明被告之犯罪事
    實之存否所必要，證人李建宗之警詢陳述自有證據能力。
四、證人李建鋒、李建宗於偵查中經具結之陳述，並未曾提及檢
    察官在偵查時有不法取供之情形，且亦無證據足以證明證人
    上開陳述有顯不可信之情況，且其等2 人於原審均到庭接受
    詰問在卷，足以保障被告之詰問權，依刑事訴訟法第159 條
    之1 第2 項規定，自得為證據。
五、按鑑定人由審判長、受命法官或檢察官就下列之人選任1 人
    或數人充之：(一)就鑑定事項有特別知識經驗者。(二)經政府機
    關委任有鑑定職務者；鑑定之經過及其結果，應命鑑定人以
    言詞或書面報告；法院或檢察官得囑託醫院、學校或其他相
    當之機關、團體為鑑定，或審查他人之鑑定，並準用第203
    條至第206 條之1 規定，刑事訴訟法第198 條、第206 條第
    1 項、第208 條第1 項分別定有明文。本件卷附高雄醫學大
    學附設中和紀念醫院檢驗報告，係檢察官委請鑑定，依據上
    開規定，為刑事訴訟法第159 條第1 項規定之例外情形，應
    有證據能力。
六、按刑事訴訟法第159 條之4 規定，除前三條之情形外，下列
    文書亦得為證據「一除顯有不可信之情況外，公務員職務上
    製作之紀錄文書、證明文書。二除顯有不可信之情況外，從
    事業務之人於業務上或通常業務過程所須製作之紀錄文書、
    證明文書。三除前二款之情形外，其他於可信之特別情況下
    所製作之文書。」卷附之0000000000號、0000000000號行動
    電話通聯紀錄表，係從事業務之人於業務上或通常業務過程
    使用電腦所製作之紀錄文書，經查亦無顯不可信之情況，上
    開文書應具有證據能力。
七、傳聞法則乃對於被告以外之人於審判外之言詞或書面陳述，
    亦即針對被告以外之人於審判外以言詞或書面所為之供述證
    據而為規範。扣案物品晶體1 包、行動電話2 支係以物品之
    存在本身做為證明事實之證據；卷附扣案物照片、現場蒐證
    照片，乃以科學、機械之方式，對於所拍攝內容所為忠實且
    正確之記錄，上開物品、照片在性質上亦非供述證據，無刑
    事訴訟法第159 條第1 項規定之適用。
貳、實體方面：
一、訊據上訴人即被告甲○○固供承其於上開時、地，連同李建
    鋒、李建宗兄弟為警查獲，並當場為警扣得甲基安非他命1
    包等情，惟否認上開販賣第二級毒品甲基安非他命犯行，辯
    稱：當日與李建鋒、李建宗兄弟以手機聯繫見面，是商談委
    李氏兄弟代辦易付卡事情，查扣之甲基安非他命1 包，並非
    被告所販賣給李建鋒、李建宗兄弟云云。
二、經查：
  (一)被告於95年7 月4 日13時15分許，連同證人李建鋒、李建宗
    兄弟，在高雄市○○區○○路與河北路口為警查獲，警方並
    當場查扣上開晶體1 包、被告所有之上開0000000000號行動
    電話1 支，及李建鋒所使用之0000000000號行動電話1 支等
    情，業據被告供明，並有扣案物照片、現場照片（警卷第39
    -41 頁），及上開晶體1 包、行動電話2 支在卷可稽；又上
    開晶體1 包經檢察官送請高雄醫學大學附設中和紀念醫院檢
    驗結果，認含第二級毒品甲基安非他命成分，亦有該院95年
    8 月4 日檢驗報告1 紙附卷足佐（原審卷第45頁）。
  (二)證人李建宗於為警查獲當日之警詢陳稱：「今天我與胞兄李
    建鋒原各出1,000 元要合資購買甲基安非他命，胞兄先以其
    所有之0000000000號行動電話撥打0000000000號行動電話聯
    繫被告，約好在高雄市○○區○○路與河北路口交易，當日
    12時50分許，在上述交易地點向綽號小孟之被告以2,000 元
    購買為警查扣之甲基安非他命1 包，於當日13時15分，因我
    所駕駛之車號3223-FB 自小客車違規停放在紅線區內，為警
    方上前盤查，胞兄就將該包甲基安非他命丟於車旁地上，當
    場為警發現查獲」（見警卷第8-9 頁），嗣於為警查獲翌日
    之檢察官偵查中具結證述：「95年7 月4 日當天我與胞兄合
    資向被告購買毒品，但才剛交易完成，就因交通違規為警查
    獲，當時被告還未及離開」（見偵查卷第19頁）等語明確，
    又證人李建鋒於查獲翌日之偵查中具結證述：「警方查扣的
    該包甲基安非他命，是我先以自己的行動電話（0000000000
    號）與被告之行動電話（0000000000號）聯繫後，再由胞弟
    李建宗開車載我到高雄市○○路與河北路口向被告購買的，
    我與被告完成該次交易而取得甲基安非他命後，恰因交通違
    規遭警方取締，我看到警察一時緊張，就把甲基安非他命丟
    到車外輪胎旁藏匿，當時被告還來不及離開現場」（見偵查
    卷第17-18 頁），嗣於原審經檢辯雙方交互詰問亦同此證述
    明確（原審卷第106 、107 頁），且互核渠等兄弟所述上開
    時、地，如何向被告以2,000 元購買扣案之1 包甲基安非他
    命等情均屬一致。至於證人李建宗於原審改稱「沒有向小孟
    （即被告）買過甲基安非他命；95年7 月4 日是去找小孟，
    小孟去找她朋友拿毒品」（見原審卷第109-110 頁）云云，
    顯與其前於警詢、偵查所證上情不同，亦與當日同行之其兄
    李建鋒於原審當庭證述迥異，顯然或係與被告同庭應訊，作
    證時心理承受壓力而不敢據實證述，或屬有意迴護被告之詞
    ，自難佐為對被告有利之認定。
  (三)對照卷附上開0000000000號、0000000000號行動電話通聯紀
    錄（外放公文封內）顯示：證人李建鋒所用之0000000000號
    行動電話與被告所有之0000000000號行動電話，於95年7 月
    4 日12時42分許，該2 行動電話之收訊基地臺，均在高雄市
    ○○路一帶，而上開2 支行動電話於上開毒品交易前，確曾
    多次聯繫，足認被告確於毒品交易前，即先以0000000000號
    行動電話為聯絡，與李建鋒所用之0000000000號行動電話約
    明買賣甲基安非他命之時、地，而將扣案甲基安非他命1 包
    以2,000 元販賣予李建鋒、李建宗，且在上開時、地甫交易
    完成，李建宗因交通違規而見警前來，一時心慌，遂將甫自
    被告處購入之上開甲基安非他命1 包交給李建鋒，李建鋒則
    將該包甲基安非他命丟至車旁地上，員警見情狀有異，進而
    當場查獲李建鋒、李建宗及尚未離開之被告，並查扣上開甲
    基安非他命1 包，及被告所有之上開0000000000號行動電話
    1 支（內含SIM 卡1 枚）及證人李建鋒所用之0000000000號
    行動電話1 支。雖被告辯護意旨略以：「依據李建鋒卷附之
    行動電話通聯紀錄，李建鋒當日前往上開交易地點前，曾先
    赴其他處所等地，而當日被告若有販賣甲基安非他命給李建
    鋒兄弟，豈有於交易完成後仍留在該處與李建鋒聊天，主張
    李建鋒為警查獲當日應非前往向被告購買甲基安非他命」等
    語（見原審卷第78頁），然證人李建鋒縱有於上開時、地向
    被告購買甲基安非他命前，曾先至其他處所之情，亦屬證人
    李建鋒個人之行程安排或處理其他事務，無從僅以證人李建
    鋒之行動電話通聯紀錄，遽予推測李建鋒即無上開時、地向
    被告購買扣案甲基安非他命1 包之事實。至於被告於當日與
    李建鋒兄弟交易完成後，仍留在該處與李建鋒聊天，亦屬被
    告與李建鋒間當時之渠等日常作為，不足作為有利被告之認
    定。96年9 月18日本院審理時，經檢辯雙方交互詰問證人即
    查獲本案之警員乙○○，據乙○○結證稱：「當天被告與李
    氏兄弟開小客車，違規停在紅線上，上前盤檢而發現毒品。
    於查獲現場，當時李氏兄弟有承認毒品是屬渠等所有，且謂
    該毒品是渠等集資向被告購買。李建宗說95年7 月4 日12點
    50分向被告購買，查獲時距離購買的時間約有半個小時的時
    間。李氏兄弟說當場購買當場交付金錢。但因被告是女性，
    未予搜身，帶回警局後請女警搜被告的身體，未搜到交易現
    金」「復未查到李氏兄弟0000000000的手機撥打被告的0000
    000000號手機聯絡之通聯紀錄。」等語。經查卷內確有上開
    0000000000號、0000000000號行動電話通聯紀錄（外放公文
    封內）顯示於95年7 月4 日12時42分許通話之情，證人即警
    員乙○○謂無通聯紀錄，應係誤認「監聽紀錄」而言。而本
    案警員乙○○係男性，於高雄市○○區○○路與河北路口橋
    上，查獲甲○○與李氏兄弟交易毒品，既係在其交易毒品完
    畢25分鐘之後，當場查扣所丟棄之毒品一包外，男性警員不
    便當場在該地點搜索女性被告之身體，俟帶回警局後，由女
    性警員搜身，未及查扣交易毒品之價金，顯係歷時略久而延
    滯，經過之地點較多，業經被告乘機隱匿，不能以此否定毒
    品交易之事實。
　(四)證人李建鋒、李建宗於原審詰問時均具結證述「未曾接獲被
  　告關於代辦易付卡之請託」等語（原審卷第107 、114 頁）
    ，是被告所辯「當日與李建鋒、李建宗兄弟見面，是商談委
    託李氏兄弟代辦易付卡事情」，亦乏其他事證可佐，自難採
    信。又被告雖曾辯以「其與李建鋒、李建宗兄弟間，有多次
    相互無償轉讓甲基安非他命」云云，然證人李建鋒於原審否
    認與被告有互相送甲基安非他命施用之舉（見原審卷第104
    頁），證人李建宗於原審雖證稱被告有幾次請其吃毒品，但
    亦明確證稱其沒有請被告吃過毒品等語（原審卷第110 頁）
    ，足徵並無被告所辯「互相請吃毒品」之情，復參以被告與
    李建鋒、李建宗等人，於為警查獲前約僅曾見過4 次面，彼
    此並不相熟，業據渠等各陳明在卷（原審卷第121 、104 、
    110 、109 頁），而甲基安非他命於95年6 、7 月間價格甚
    高，亦經被告於原審自承屬實（原審卷第121 頁），則被告
    竟於甲基安非他命價格較高、應較不易取得之際，在毫無利
    可圖之情形下，甘冒刑責風險而將甲基安非他命無償轉讓與
    不相熟之李建鋒、李建宗兄弟，亦悖於常情，是被告此部分
    辯解，亦難據以推翻其有上開販賣甲基安非他命之事實。
　(五)邇來政府為杜絕毒品氾濫，毒害人民甚深，再三宣導教民眾
  　遠離毒品、媒體之報導既深且廣，對於毒品之禁絕，應為民
    眾所熟悉。又政府對於查緝施用、轉讓及販賣毒品無不嚴格
    執行，且販賣毒品罪更係重罪，設若無利可圖，衡情一般持
    有毒品者，當不致輕易將持有毒品交付他人。況乎毒品甲基
    安非他命價格不貲、物稀價昂，而販賣毒品係違法行為，非
    可公然為之，亦無公定之價格，不論任何包裝，均可任意分
    裝增減分量，每次買賣價量，亦可能隨時依雙方間之關係深
    淺、資力、需求量及對行情之認知、來源是否充裕、查緝是
    否嚴緊，購買者被查獲時供述購買對象之可能性風險之評估
    等，因而異其標準，並隨時機動調整，非可一概而論，是販
    賣之利得除經被告坦承犯行或價量俱臻明確外，委難查得實
    情，從事販賣之被告從價差或量差中牟利方式雖異，其意圖
    營利之非法販賣行為則一，足徵被告販賣第二級毒品甲基安
    非他命之舉，主觀上確有牟利意圖，應堪認定。
  (六)綜上所述，被告所辯上情，純屬事後卸責之詞，均非可採。
    本件事證明確，被告上開販賣第二級毒品犯行，堪以認定。
三、核被告所為，係犯毒品危害防制條例第4 條第2 項之販賣第
    二級毒品罪，其為販賣而持有第二級毒品甲基安非他命，該
    持有之低度行為，為販賣之高度行為所吸收，不另論罪。又
    被告曾於93年間，因毒品危害防制條例案件，經原審法院各
    判處有期徒刑10月、有期徒刑6 月，應執行有期徒刑1 年2
    月確定，於95年3 月31日縮刑期滿執行完畢，有臺灣高等法
    院被告前案紀錄表一份在卷可參，被告於執行完畢後5 年內
    ，故意再犯本件有期徒刑以上之罪，應依刑法第47條第1 項
    累犯之規定加重其刑，惟本罪法定刑為無期徒刑部分，依法
    不得加重，僅就其他之法定刑部分加重之。
四、原審就此部分為科刑之判決，固非無見；惟(一)被告被訴附表
    部份，尚難證明亦成立販賣第二級毒品罪（如後所述），原
    判決併予論罪，即有未洽。(二)被告販賣第二級毒品甲基安非
    他命，主觀上確有牟利意圖（如上所述），原判決就此被告
    主觀營利意圖未予敘明認定，亦有未合。被告上訴意旨仍執
    前詞否認犯罪，指摘原判決不當，雖無理由，惟原判決關於
    販賣第二級毒品部分既有上述可議之處，此部分即屬無可維
    持，此部分應由本院撤銷改判，被告犯數罪，且已定應執行
    刑，此部分既因上訴而撤銷，原定之執行刑，亦應併予撤銷
    ，爰審酌被告係累犯，明知毒品對於人體有莫大戕害，竟漠
    視毒品之危害性，而販賣第二級毒品甲基安非他命圖利，危
    害國民身心健康及社會風氣，且犯後飾詞否認犯行之態度不
    佳，念其售出之第二級毒品甲基安非他命數量非鉅，販賣1
    次所得僅2,000 元等情節尚非重大，兼參酌其有上開犯罪前
    科之素行、國中肄業之智識程度等一切情狀，量處如主文所
    示之刑。又扣案晶體1 包經送驗結果，認含第二級毒品甲基
    安非他命成分（驗前淨重0.26公克，驗後淨重0.24公克），
    業如前述，又上開毒品之包裝袋，係用以直接包裹毒品，已
    因直接觸碰、沾染毒品而難以完全析離（法務部調查局93年
    3 月19日調科壹字第09300113060 號函載意旨參照），應依
    毒品危害防制條例第18條第1 項前段規定宣告沒收銷燬，而
    送鑑耗損部分既已滅失，自無庸再予宣告沒收銷燬。另扣案
    之上開0000000000號行動電話（BENQ廠牌、手機編號000000
    000000000 號）1 支（內含SIM 卡1 枚），係屬被告所有（
    SIM 卡歸屬於申辦人之被告所有，參原審卷第58頁之遠傳電
    信股份有限公司函），係供被告販賣第二級毒品甲基安非他
    命用以聯繫使用，應依毒品危害防制條例第19條第1項 宣告
    沒收。至於被告販賣毒品所得2,000 元雖未扣案，仍應依同
    條例第19條第1 項諭知沒收，如全部或一部不能沒收時，以
    其財產抵償之（最高法院93年度台上字第4584號、96年度台
    上字第755 、832 號判決要旨參照）。此外，扣案之另1 支
    0000000000號行動電話，係證人李建鋒所使用，非屬被告所
    有，復無事證顯示被告曾執以聯繫販賣毒品之用，另在性質
    上又非屬違禁物，自無從併為沒收之宣告，附此敘明。
五、公訴意旨另以被告於附表所示時、地，亦有販賣甲基安非他
    命予李建鋒、李建宗等情，認此部分亦觸犯毒品危害防制條
    例第4條第2項販賣第二級毒品罪嫌。
  (一)公訴人雖以被告警詢自白賣給李建鋒甲基安非他命，證人李
    建鋒、李建宗警詢、偵查陳述及上開扣案行動電話等情為據
    。然訊據被告則否認有此部分被訴犯行。
  (二)按犯罪事實應依證據認定之，無證據不得認定犯罪事實；又
    不能證明被告犯罪者，應諭知無罪之判決；刑事訴訟法第15
    4 條第2 項、第301 條第1 項分別定有明文。又按刑事訴訟
    法上所謂認定犯罪事實之證據，係指足以認定被告確有犯罪
    行為之積極證據而言，如未能發現相當證據或證據不足以證
    明，自不能以推測或擬制之方法，以為裁判基礎，最高法院
    29年上字第3105號及40年台上字第86號分別著有判例可資參
    照。而認定不利於被告之事實，須依積極證據，茍積極證據
    不足為不利被告之認定時，即應為有利於被告之認定，更不
    必有何有利之證據；又認定犯罪事實所憑之證據，雖不以直
    接證據為限，間接證據亦包括在內，然而無論直接證據或間
    接證據，其為訴訟上之證明，須於通常一般之人均不致有所
    懷疑，而得確信其為真實之程度者，始得據為有罪之認定，
    倘其證明尚未達到此一程度，而有合理之懷疑存在而無從使
    事實審法院得有罪之確信時，即應由法院為諭知被告無罪之
    判決，最高法院亦分別著有30年上字第816 號及76年台上字
    第4986號判例可資參照。
  (三)被告於警詢中並未自白販賣甲基安非他命犯行，業經原審勘
    驗被告之警詢錄音帶在卷（原審卷第52-53 頁），則此部分
    被告警詢筆錄自難採為對被告不利之證據。
  (1)關於附表所示向被告購買甲基安非他命3 次地點部分，證人
    李建宗於警詢陳稱「第1 次係由我出面在鼓山區中華陸橋下
    ，以2,000 元代價購買；第2 次由我出面在鼓山區中華陸橋
    下，以2,000 元代價購買；第3 次由我兄李建鋒在何處不清
    楚，以1,000 元代價購買」（見警卷第9 頁），但證人李建
    鋒於警詢卻稱「我與弟合資向被告購買甲基安非他命另3 次
    之時、地都已忘記」（見警卷第14頁），其2 人於警詢所述
    並非一致；又證人李建鋒嗣於原審另稱「只有為警查獲那次
    是與弟合資，另3 次是我自己買的、自己去拿的」（見原審
    卷第106 頁），亦與其弟即證人李建宗於原審所證「與其兄
    一起去找被告拿毒品3 、4 次」（見原審卷第113 頁）明顯
    不符，則證人李建鋒、李建宗關於附表所示3 次購買情節之
    陳述顯有瑕疵可指。縱然證人李建鋒、李建宗曾述渠等有其
    他數次向被告購買甲基安非他命等情，仍僅屬證人李建峰、
    李建宗之片面陳述，尚乏其他積極證據足佐，自難逕採為對
    被告不利之認定。
  (2)卷附上開0000000000號、0000000000號行動電話通聯紀錄（
    外放公文封內）顯示，證人李建鋒與被告於附表所示3 次時
    間，雖有行動電話之通聯事實，然在無通話內容之具體事證
    足供調查之情形，亦難以此通話紀錄，作為認定被告有被訴
    附表之販賣甲基安非他命之證據。至於上開扣案證物，固足
    作為被告上開有罪部分之認定，無從推演再憑為被告此部分
    被訴罪嫌之認定。
  (四)綜上所述，被告被訴附表部分，尚乏積極證據證明犯罪，公
    訴人雖謂此部分與上開起訴經本院認定有罪部分，係屬刑法
    修正前之連續犯裁判上一罪關係。惟刑法部分條文業於94年
    1 月7 日修正公布，並於95年7 月1 日施行，已刪除刑法第
    56條連續犯之規定，本件原判決論罪部分，及檢察官起訴之
    95年7 月1 日之犯行部分，係在刑法修正施行以後，自不得
    適用刑法修正前連續犯之規定。其他之95年6 月10日及95年
    6 月25日販賣第二級毒品甲基安非他命部分，如果成立犯罪
    ，固得依連續犯論罪，但被訴如附表所示3 次犯罪，既均不
    能成立犯罪，自應另為無罪之諭知。
五、被告被訴轉讓第二級毒品部分，業經原審法院判決無罪確定
    ；另被告施用第二級毒品部分，經原審法院判決有期徒刑6
    月，被告並未就此部分上訴，業據被告當庭陳明在卷（見本
    院卷第34頁），則此部分足認亦經原審法院判決確定，附此
    敘明。
據上論結，應依刑事訴訟法第369 條第1 項前段、第364 條、第
299 條第1 項前段、第301 條第1 項，毒品危害防制條例第4 條
第2項 、第18條第1 項前段、第19條第1 項，刑法第11條、第47
條第1 項，判決如主文。
本案經檢察官劉玲興到庭執行職務。
中　　華　　民　　國　　96　　年　　10　　月　　2 　　日
                  刑事第二庭  審判長法  官  林正雄
                                    法  官  黃壽燕
                                    法  官  陳啟造
以上正本證明與原本無異。
如不服本判決應於收受本判決後10日內向本院提出上訴書狀，其
未敘述上訴理由者，並得於提起上訴後10日內向本院補提理由書
狀（均須按他造當事人之人數附繕本）「切勿逕送上級法院」。
中　　華　　民　　國　　96　　年　　10　　月　　2 　　日
                                    書記官  彭筱瑗
附錄本案所犯法條：
製造、運輸、販賣第二級毒品者，處無期徒刑或7 年以上有期徒
，得併科新臺幣700 萬元以下罰金。
┌────────────────────────────────────────────────┐
│附表                                                                                            │
├─┬──────────────┬─────────────┬───────┬─────────┤
│編│甲基安非他命交易時點（民國）│地                      點│買          方│得              款│
│號│                            │（    高    雄    市    ）│              │（  新  臺  幣  ）│
├─┼──────────────┼─────────────┼───────┼─────────┤
│1 │95年6 月20日19時至19時30分許│三民區○○路與自立路口    │李建鋒        │1,000 元          │
├─┼──────────────┼─────────────┼───────┼─────────┤
│2 │95年6 月25日18時許          │鼓山區中華陸橋下          │李建宗        │2,000 元          │
├─┼──────────────┼─────────────┼───────┼─────────┤
│3 │95年7 月1 日17時20分許      │左營區○○路與勝利路口    │李建鋒        │500 元            │
└─┴──────────────┴─────────────┴───────┴─────────┘
